【裁判字號】    93,智,15
【裁判日期】    950406
【裁判案由】    排除侵害等
【裁判全文】
臺灣桃園地方法院民事裁定                93年度智字第15號
原      告  德保有限公司
法定代理人  甲○○
                        2號
訴訟代理人  蘇文生律師
被      告  台羚鋼品有限公司
法定代理人  乙○○
被      告  丙○○
訴訟代理人  彭志傑律師
上列原告與被告台羚鋼品有限公司等間請求損害賠償事件，本院
裁定如下：
    主    文
原告應於收受本裁定之日起五日內，向財團法人工業技術研究院
（址設：新竹縣竹東鎮○○路○段一九五號五一館一一○室）預
納本件鑑定費用新台幣壹拾陸萬元。
    理    由
一、按訴訟行為須支出費用者，審判長得定期命當事人預納之。
    當事人不預納者，法院得不為該行為，但其不預納費用致訴
    訟無從進行，經定期通知他造墊支亦不為墊支時，視為合意
    停止訴訟程序；前項但書情形，經當事人於4 個月內預納或
    墊支費用者，續行其訴訟程序。其逾4 個月未預納或墊支者
    ，視為撤回其訴或上訴。此為民國92年2 月7 日總統頒布修
    正，並於同年8 月1 日施行之現行民事訴訟法第94條之1 所
    明定。依同法第272 條第1 項規定，上開規定於受命法官行
    準備程序時，準用之。又，該條項但書規定之「不預納費用
    致訴訟無從進行」者，例如分割共有物之測量費、鑑定費，
    或當事人在監之提解費等，當事人不繳納，致訴訟無從進行
    者，皆包含在內。此參92年8 月6 日修正之辦理民事訴訟事
    件應行注意事項第29條第4 項規定即明。
二、經查，本件原告主張其係新型第105185號「壁紙包含發泡材
    料於浪板內層之浪板製造機結構」專利（下稱系爭專利）之
    專利權人，被告在其位於桃園縣平鎮市○○路339 巷6 號廠
    房內所設置之浪板製造機結構侵害原告享有之系爭專利權，
    致原告受有損害。爰提起本件訴訟，請求被告將上開侵害系
    爭專利權之機器及製成品拆除並銷燬，嗣後並不得再裝設使
    用，並請求賠償新台幣（下同）50萬5 千元及遲延利息，惟
    為被告所否認。經本院於本件95年3 月15日準備程序期日當
    庭徵詢兩造意見，兩造均同意囑託財團法人工業技術研究院
    （下稱工業技術研究院，址設：新竹縣竹東鎮○○路○段一
    九五號五一館一一○室）為鑑定人，鑑定被告是否確有原告
    所指前揭侵害系爭專利權之行為，原告並當庭表示同意負擔
    鑑定費用。本院認兩造上開合意為適當，且本件非囑託鑑定
    機構就原告上開主張為專業鑑定，無從判斷原告所為主張是
    否與事實相符，乃據以發函工業技術研究院，囑託該院鑑定
    上開事項，並通知原告配合繳納鑑定費用，此有本件95年3
    月15日準備程序期日筆錄、本院95年3 月21日桃院木民瑞93
    年度智字第15號函各1 件在卷可參。惟原告並未配合工業技
    術研究院之通知於函到後5 日內繳納前揭鑑定費用16萬元，
    且表明拒絕繳納上開鑑定費用等語，亦有工業技術研究院95
    年4 月4 日（95）工研轉字第04196 號函1 件、本院電話紀
    錄3 紙在卷可稽。按原告如未依工業技術研究院上開通知繳
    納前揭鑑定費用，本件即無法進行囑託鑑定事宜，將致本件
    相關事實無法查明，訴訟程序無法進行。則依上說明，上開
    鑑定費用自應由原告先行預納。若原告於收受本裁定後5 日
    內不預納，本院即命被告墊支，屆期被告亦不為墊支時，本
    件依法即視為合意停止訴訟程序，逾4 個月即視為原告撤回
    本件起訴。
三、特此裁定。
中    華    民    國    95    年    4     月    6     日
                  民事第一庭  法  官  陳勇松
以上正本係照原本作成。
本裁定不得抗告。
                              書記官  蔡佳玲
中    華    民    國    95    年    4     月    6     日


司法院資訊處製作；財團法人民間司法改革基金會備份。
